臺灣臺北地方法院刑事判決
公　訴　人　臺灣臺北地方法院檢察署檢察官
被　　　告　丁○○
　　　　　　　　　　三樓
上列被告因贓物案件，經檢察官提起公訴（93年度偵緝字第554
號），本院判決如下：
    主  文
丁○○收受贓物，處有期徒刑肆月，如易科罰金，以參佰元折算
壹日。
    事  實
一、丁○○（綽號蔡二郎）有違法麻醉藥品管理條例、竊盜、賭
    博、違反藥事法、動產擔保交易法等前科（非累犯），仍不
    知悔改，意圖為自己不法之所有，明知如附表所示之支票二
    紙，均係來源不明之贓物，竟於不詳時、地，向不詳姓名年
    籍之人收受前揭支票後，而分別於(一)、92年4月9日，在臺北
    市○○區○○路一段138號萬美佛具店，將如附表編號一所
    示之支票，交付與不知情之高瑞珠，以償還之前向高瑞珠購
    買大鼓之欠款；(二)、92年4月24日16時許，在臺北市○○區
    ○○路二段320巷55弄14之1號3樓其住處，持如附表編號二
    所示之支票，向不知情之盧大偉調取現金5,000元，盧大偉
    收受後將該支票交由不知情之李禎祥。嗣高瑞珠及李禎祥之
    母李王月娥，分別於同年4月19日及5月5日提示支票請求付
    款遭拒，始經警循線查知上情。
二、案經臺北市政府警察局萬華分局報請臺灣臺北地方法院檢察
    署檢察官偵查起訴。
    理  由
一、訊據被告丁○○固坦認有將如附表所示之支票二紙，分別於
    上揭時、地，交付予高瑞珠及盧大偉等情不諱，然矢口否認
    有何贓物犯行，辯稱：伊收受當時並不知道這兩張支票是贓
    物，如附表編號一所示之支票是丙○○請伊替他買鼓，在桂
    林路及西園路的交叉口、萬華分局消防隊前所交付；而附表
    編號二所示之支票是因為伊跟乙○○借6,000元，乙○○說
    沒有現金，但有一張支票先借給我，若我依事先知道是贓物
    怎敢拿來用云云。經查：如附表所示之支票二紙均係告訴人
    甲○○於92年4月7日下午1時許，在臺北市○○區○○街46
    號8樓之29之住處，遭不明人士竊取之支票乙節，業據告訴
    人甲○○於警詢時證述甚詳，並有臺灣票據交換所退票理由
    單、掛失止付票據提示人資料查報表、票據掛失止付通知書
    、遺失票據申報書及如附表所示之支票影本附卷可稽（參見
    92年度偵字第20420號卷第14至18頁、92年度偵字第21846號
    卷第10至11頁），是被告所收受取得之上開支票確屬他人遺
    失之贓物。雖被告辯稱：如附表編號一所示之支票係丙○○
    請伊替他買鼓所交付；如附表編號二所示之支票係乙○○借
    支予伊云云。然經本院傳訊證人丙○○到庭結證陳稱：「我
    和丁○○沒有金錢往來，我沒有向佛具店買過大鼓，也沒有
    委託別人幫我買過，我沒有偷過支票，也沒有向別人拿過客
    票，因為我不認識字，都沒有經手過支票，附表編號一之支
    票我沒看過，我也不認識字，丁○○說這張支票是我給他的
    沒有這回事等語」（參本院卷第58至60頁）。而證人乙○○
    於本院審理時證稱：「我沒有交付支票給被告丁○○，丙○○沒有拿過洋菸、洋酒及支票給我，我沒有看過附表所示之
    二張支票，附表編號二所示之支票不是我拿給被告的，我跟
    被告沒有金錢往來等語」（參本院卷第69頁）。且縱如被告
    所辯支票係分別由丙○○、乙○○處收受，然參諸系爭支票
    均係建成貿易有限公司及告訴人甲○○所簽發，印章均相同
    ，被告竟未察覺深究，而仍持以使用誠屬可疑；綜上所述，
    而被告既不能明確交代系爭支票之正當來源，顯見其於收受
    支票當時，主觀上應有贓物之認識並有收受贓物之故意甚明
    ，故本件事證已臻明確，被告犯行洵堪認定，應依法論科。
二、核被告所為，係犯刑法第349條第1項之收受贓物罪。爰審酌
    被告之犯罪動機、目的、手段、智識程度、犯罪所得、犯罪
    所生之危害及犯後否認犯行之態度等一切情狀，量處如主文
    所示之刑，並諭知易科罰金之折算標準。
三、據上論斷，應依刑事訴訟法第299條第1項前段、刑法第349
    條第1項、第41條第1項前段，罰金罰鍰提高標準條例第1條
    前段、第2條，判決如主文。
本案經檢察官陳以敦、蕭惠菁到庭執行職務
中    華    民    國    94    年     6    月    17    日
                  刑事第六庭  審判長  法  官   余學淵
                                      法  官   趙子榮
                                      法  官   曾正龍
以上正本證明與原本無異。
如不服本判決，應於判決送達後10日內，向本院提出上訴狀。
                                      書記官   彭自青
中    華    民    國    94    年     6    月    20    日
附錄本案論罪科刑法條全文：
刑法第349條
收受贓物者，處3年以下有期徒刑、拘役或500元以下罰金。
搬運、寄藏、故買贓物或為牙保者，處5年以下有期徒刑、拘役
或科或併科1,000元以下罰金。
因贓物變得之財物，以贓物論。
附表
┌─┬───┬──┬──┬────┬────┬────┐
│編│發票人│發票│到期│支票號碼│金額（新│付款銀行│
│號│      │ 日 │ 日 │        │新台幣）│        │
├─┼───┼──┼──┼────┼────┼────┤
│一│建成貿│92年│92年│A0000000│26,700元│華信商業│
│  │易有限│4月 │4月 │        │        │銀行中山│
│  │公司、│19日│21日│        │        │分行    │
│  │甲○○│    │    │        │        │        │
├─┼───┼──┼──┼────┼────┼────┤
│二│建成貿│92年│92年│A0000000│5,350元 │建華商業│
│  │易有限│4月 │5月 │        │        │銀行中山│
│  │公司、│24日│5日 │        │        │分行    │
│  │甲○○│    │    │        │        │        │
└─┴───┴──┴──┴────┴────┴────┘
